Minutes et répertoires du notaire Mathurin FOURNIER, 1er mars 1630 - 8 juillet 1643 (étude III)
Archives nationales
- Répertoire(s) de Mathurin FOURNIER, 15 janvier 1588 - 4 avril 1663; MC/RE/III/3 - MC/RE/III/9
  - Répertoire. 1630, 22 avril - 1663, 4 avril, 22 avril 1630 - 4 avril 1663; MC/RE/III/9
    - Vendition: Vincent Ronneau., 16 janvier 1643; MC/RE/III/9; numéro d’ordre dans le répertoire
    - Vendition: Michel Langlois., 16 janvier 1643; MC/RE/III/9; numéro d’ordre dans le répertoire
    - Constitution: Robert Chupin., 16 janvier 1643; MC/RE/III/9; numéro d’ordre dans le répertoire
    - Constitution: François Arnoullet., 16 janvier 1643; MC/RE/III/9; numéro d’ordre dans le répertoire
    - Marché: Antoine de Garennes ?, 16 janvier 1643; MC/RE/III/9; numéro d’ordre dans le répertoire
    - Marché: Jacques Huon., 16 janvier 1643; MC/RE/III/9; numéro d’ordre dans le répertoire
    - Transaction: Thomas Fournier., 19 janvier 1643; MC/RE/III/9; numéro d’ordre dans le répertoire
    - Quittance: Jacob Limal., 23 janvier 1643; MC/RE/III/9; numéro d’ordre dans le répertoire
    - Bail: René Moreau., 26 janvier 1643; MC/RE/III/9; numéro d’ordre dans le répertoire
    - Bail: Edme Fiot ?, 26 janvier 1643; MC/RE/III/9; numéro d’ordre dans le répertoire
    - Reception: Geneviève Cochet., 28 janvier 1643; MC/RE/III/9; numéro d’ordre dans le répertoire
    - Bail: Pierre de Janson., 28 janvier 1643; MC/RE/III/9; numéro d’ordre dans le répertoire
    - Bail: François de Repas., 28 janvier 1643; MC/RE/III/9; numéro d’ordre dans le répertoire
    - Compte: Claude Houzeau., 29 janvier 1643; MC/RE/III/9; numéro d’ordre dans le répertoire
    - Compte: Jean Vienot., 29 janvier 1643; MC/RE/III/9; numéro d’ordre dans le répertoire
    - Bail: Pierre Dondel., 29 janvier 1643; MC/RE/III/9; numéro d’ordre dans le répertoire
    - Bail: Charles Alix., 29 janvier 1643; MC/RE/III/9; numéro d’ordre dans le répertoire
    - Bail: N. Boucher d'Orsay., 30 janvier 1643; MC/RE/III/9; numéro d’ordre dans le répertoire
    - Bail: Nicolas Birasseau., 30 janvier 1643; MC/RE/III/9; numéro d’ordre dans le répertoire
    - Mariage: Jacques Carmeaux et Marie d'Outremep… ?, 31 janvier 1643; MC/RE/III/9; numéro d’ordre dans le répertoire
    - Quittance: Antoine Charpentier., 31 janvier 1643; MC/RE/III/9; numéro d’ordre dans le répertoire
    - Quittance: Lazare Boucheron., 31 janvier 1643; MC/RE/III/9; numéro d’ordre dans le répertoire
    - Convention: Fremin Dufresne., 02 février 1643; MC/RE/III/9; numéro d’ordre dans le répertoire
    - Convention: François Gallien., 02 février 1643; MC/RE/III/9; numéro d’ordre dans le répertoire
    - Reception: Marie Denier., 04 février 1643; MC/RE/III/9; numéro d’ordre dans le répertoire
    - Transport: René Levasseur., 05 février 1643; MC/RE/III/9; numéro d’ordre dans le répertoire
    - Transport: Guy Levasseur., 05 février 1643; MC/RE/III/9; numéro d’ordre dans le répertoire
    - Bail: Michel de Champrout., 08 février 1643; MC/RE/III/9; numéro d’ordre dans le répertoire
    - Bail: Jacques Annel., 08 février 1643; MC/RE/III/9; numéro d’ordre dans le répertoire
    - Quittance: Claude Benard., 09 février 1643; MC/RE/III/9; numéro d’ordre dans le répertoire
    - Quittance: Jacques de Blonneuil., 09 février 1643; MC/RE/III/9; numéro d’ordre dans le répertoire
    - Echange: Nicolas Blonneau de Trousseaux., 09 février 1643; MC/RE/III/9; numéro d’ordre dans le répertoire
    - Echange: Pierre Poudreau., 09 février 1643; MC/RE/III/9; numéro d’ordre dans le répertoire
    - Transaction: Bernard de Juriat ?, 09 février 1643; MC/RE/III/9; numéro d’ordre dans le répertoire
    - Marché: Antoine Framboust., 10 février 1643; MC/RE/III/9; numéro d’ordre dans le répertoire
    - Marché: Claude Levault., 10 février 1643; MC/RE/III/9; numéro d’ordre dans le répertoire
    - Quittance: Jacques Laisné., 12 février 1643; MC/RE/III/9; numéro d’ordre dans le répertoire
    - Quittance: Antoine Carpentier., 12 février 1643; MC/RE/III/9; numéro d’ordre dans le répertoire
    - Constitution: Guillaume Turquois., 13 février 1643; MC/RE/III/9; numéro d’ordre dans le répertoire
    - Constitution: Michel de Champrout., 13 février 1643; MC/RE/III/9; numéro d’ordre dans le répertoire
    - Accord: Augustin Savart., 14 février 1643; MC/RE/III/9; numéro d’ordre dans le répertoire
    - Accord: Jean Francois., 14 février 1643; MC/RE/III/9; numéro d’ordre dans le répertoire
    - Promesse de mariage: François Goulet et N. Jolly., 16 février 1643; MC/RE/III/9; numéro d’ordre dans le répertoire
    - Marché: Etienne Bertrand., 18 février 1643; MC/RE/III/9; numéro d’ordre dans le répertoire
    - Marché: Augustin Savart., 18 février 1643; MC/RE/III/9; numéro d’ordre dans le répertoire
    - Constitution: N. Boucher et Catherine Hairs ?, 19 février 1643; MC/RE/III/9; numéro d’ordre dans le répertoire
    - Constitution: Charles Danes., 19 février 1643; MC/RE/III/9; numéro d’ordre dans le répertoire
    - Indemnité: Catherine Hairs ?, 19 février 1643; MC/RE/III/9; numéro d’ordre dans le répertoire
    - Indemnité: Jean le Tricheur., 19 février 1643; MC/RE/III/9; numéro d’ordre dans le répertoire
    - Bail: Antoine Goudouyn., 22 février 1643; MC/RE/III/9; numéro d’ordre dans le répertoire
    - Bail: N. Delaporte., 23 février 1643; MC/RE/III/9; numéro d’ordre dans le répertoire
    - Bail: Jean Becu., 23 février 1643; MC/RE/III/9; numéro d’ordre dans le répertoire
    - Bail: Claude Bourgeois., 23 février 1643; MC/RE/III/9; numéro d’ordre dans le répertoire
    - Titre nouvel: Simon Thouzelin., 24 février 1643; MC/RE/III/9; numéro d’ordre dans le répertoire
    - Titre nouvel: Jean Guitard., 24 février 1643; MC/RE/III/9; numéro d’ordre dans le répertoire
    - Bail: Jean Collot., 24 février 1643; MC/RE/III/9; numéro d’ordre dans le répertoire
    - Bail: Guillaume Hericourt., 24 février 1643; MC/RE/III/9; numéro d’ordre dans le répertoire
    - Echange: Pierre Poudreau., 28 février 1643; MC/RE/III/9; numéro d’ordre dans le répertoire
    - Echange: N. Serouge., 28 février 1643; MC/RE/III/9; numéro d’ordre dans le répertoire
    - Transport de rente: Charles de Cocherel de Bourdonné., 01 mars 1643; MC/RE/III/9; numéro d’ordre dans le répertoire
    - Transport de rente: Nicolas Laboureur., 01 mars 1643; MC/RE/III/9; numéro d’ordre dans le répertoire
    - Constitution: Louis Lenoir., 03 mars 1643; MC/RE/III/9; numéro d’ordre dans le répertoire
    - Constitution: Nicolas Gehenault., 03 mars 1643; MC/RE/III/9; numéro d’ordre dans le répertoire
    - Partage: N. Beuf., 04 mars 1643; MC/RE/III/9; numéro d’ordre dans le répertoire
    - Partage: N. Amy., 04 mars 1643; MC/RE/III/9; numéro d’ordre dans le répertoire
    - Partage: N. Le Riche., 04 mars 1643; MC/RE/III/9; numéro d’ordre dans le répertoire
    - Cession de bail: François de Montesir du Plessis., 09 mars 1643; MC/RE/III/9; numéro d’ordre dans le répertoire
    - Cession de bail: Mathurin de Montcheny., 09 mars 1643; MC/RE/III/9; numéro d’ordre dans le répertoire
    - Transport: André Legrand., 11 mars 1643; MC/RE/III/9; numéro d’ordre dans le répertoire
    - Transport: Jean Segaulamy., 11 mars 1643; MC/RE/III/9; numéro d’ordre dans le répertoire
    - Cession de bail: Jeanne Lucas., 16 mars 1643; MC/RE/III/9; numéro d’ordre dans le répertoire
    - Titre nouvel: Claude Dardet., 18 mars 1643; MC/RE/III/9; numéro d’ordre dans le répertoire
    - Titre nouvel: Pierre Piedart du Plessis., 18 mars 1643; MC/RE/III/9; numéro d’ordre dans le répertoire
    - Cession: Gilles Salle., 18 mars 1643; MC/RE/III/9; numéro d’ordre dans le répertoire
    - Apprentissage: François Dehaussy., 18 mars 1643; MC/RE/III/9; numéro d’ordre dans le répertoire
    - Apprentissage: Edme Vincent., 18 mars 1643; MC/RE/III/9; numéro d’ordre dans le répertoire
    - Inventaire: François Dumeny., 18 mars 1643; MC/RE/III/9; numéro d’ordre dans le répertoire
    - Obligation: Jean de Cordier., 19 mars 1643; MC/RE/III/9; numéro d’ordre dans le répertoire
    - Obligation: Guillaume Dubois., 19 mars 1643; MC/RE/III/9; numéro d’ordre dans le répertoire
    - Bail: Jean Godart., 19 mars 1643; MC/RE/III/9; numéro d’ordre dans le répertoire
    - Titre nouvel: N. de Lamare et Elisabeth de Visins., 20 mars 1643; MC/RE/III/9; numéro d’ordre dans le répertoire
    - Titre nouvel: Robert Gehenault., 20 mars 1643; MC/RE/III/9; numéro d’ordre dans le répertoire
    - Ratification: François Dumeny et Anne Caron., 21 mars 1643; MC/RE/III/9; numéro d’ordre dans le répertoire
    - Marché: René Moyer., 21 mars 1643; MC/RE/III/9; numéro d’ordre dans le répertoire
    - Marché: Eloi Boursin., 21 mars 1643; MC/RE/III/9; numéro d’ordre dans le répertoire
    - Accord ?: Claude Giffard., 26 mars 1643; MC/RE/III/9; numéro d’ordre dans le répertoire
    - Accord ?: Marcel Leroy., 26 mars 1643; MC/RE/III/9; numéro d’ordre dans le répertoire
    - Bail: Bertrand Giraudin., 26 mars 1643; MC/RE/III/9; numéro d’ordre dans le répertoire
    - Bail: François Tournyes., 26 mars 1643; MC/RE/III/9; numéro d’ordre dans le répertoire
    - …: N. Lenoncourt et Marie d'Angennes., 26 mars 1643; MC/RE/III/9; numéro d’ordre dans le répertoire
    - …: Joachim de Lenoncourt., 26 mars 1643; MC/RE/III/9; numéro d’ordre dans le répertoire
    - Ratification: Joachim de Lenoncourt., 26 mars 1643; MC/RE/III/9; numéro d’ordre dans le répertoire
    - Curation: Antoine Grandet., 27 mars 1643; MC/RE/III/9; numéro d’ordre dans le répertoire
    - Compte: François Fournier., 27 mars 1643; MC/RE/III/9; numéro d’ordre dans le répertoire
    - Compte: Etienne Givois., 27 mars 1643; MC/RE/III/9; numéro d’ordre dans le répertoire
    - Quittance: Etienne Givois., 27 mars 1643; MC/RE/III/9; numéro d’ordre dans le répertoire
    - Quittance: Joachim Giraudin., 27 mars 1643; MC/RE/III/9; numéro d’ordre dans le répertoire
    - Apprentissage: Jacques Boitard., 28 mars 1643; MC/RE/III/9; numéro d’ordre dans le répertoire
    - Apprentissage: Philippe Delaistre., 28 mars 1643; MC/RE/III/9; numéro d’ordre dans le répertoire
    - … de gages: Pierre Richard., 29 mars 1643; MC/RE/III/9; numéro d’ordre dans le répertoire
    - …stitution: François de Montescot., 29 mars 1643; MC/RE/III/9; numéro d’ordre dans le répertoire
    - Cession de bail: N. Foucault., 29 mars 1643; MC/RE/III/9; numéro d’ordre dans le répertoire
    - Ratification: N. Lhommeau et Marie Laurent., 04 avril 1643; MC/RE/III/9; numéro d’ordre dans le répertoire
    - Marché: Jacques Herault., 04 avril 1643; MC/RE/III/9; numéro d’ordre dans le répertoire
    - Marché: François de Montescot., 04 avril 1643; MC/RE/III/9; numéro d’ordre dans le répertoire
    - Donation: N. Feydeau et Gabrielle Hennequin., 04 avril 1643; MC/RE/III/9; numéro d’ordre dans le répertoire
    - Quittance: N. Jamel et Françoise Leclerc., 06 avril 1643; MC/RE/III/9; numéro d’ordre dans le répertoire
    - Quittance: Antoine Fournier., 06 avril 1643; MC/RE/III/9; numéro d’ordre dans le répertoire
    - Déclaration: François Colot dit Daufincourt., 07 avril 1643; MC/RE/III/9; numéro d’ordre dans le répertoire
    - Marché: Philippe Massieu., 08 avril 1643; MC/RE/III/9; numéro d’ordre dans le répertoire
    - Partage: Charles de Rogres et Anne le Prevost., 09 avril 1643; MC/RE/III/9; numéro d’ordre dans le répertoire
    - Bail: Denis Jolly., 10 avril 1643; MC/RE/III/9; numéro d’ordre dans le répertoire
    - Bail: Charles Demoqueron., 10 avril 1643; MC/RE/III/9; numéro d’ordre dans le répertoire
    - Réception: Nicole Marchand., 15 avril 1643; MC/RE/III/9; numéro d’ordre dans le répertoire
    - Mariage: Mathieu Guillot et Antoinette Dupuis., 18 avril 1643; MC/RE/III/9; numéro d’ordre dans le répertoire
    - Accord: Jean Collot., 18 avril 1643; MC/RE/III/9; numéro d’ordre dans le répertoire
    - Accord: Robert Desté., 18 avril 1643; MC/RE/III/9; numéro d’ordre dans le répertoire
    - Accord: Etienne Preaulx., 18 avril 1643; MC/RE/III/9; numéro d’ordre dans le répertoire
    - Décharge: Michel Pietre et Marie Crevallon., 22 avril 1643; MC/RE/III/9; numéro d’ordre dans le répertoire
    - Bail: Jean Boucher., 24 avril 1643; MC/RE/III/9; numéro d’ordre dans le répertoire
    - Bail: Georges Gasquin., 24 avril 1643; MC/RE/III/9; numéro d’ordre dans le répertoire
    - Donation: Jean le Bailly et Marie Rateble., 25 avril 1643; MC/RE/III/9; numéro d’ordre dans le répertoire
    - Donation: Nicolas Lambert., 27 avril 1643; MC/RE/III/9; numéro d’ordre dans le répertoire
    - Donation: Jacques Lambert., 27 avril 1643; MC/RE/III/9; numéro d’ordre dans le répertoire
    - Bail: Etienne Bauderand., 29 avril 1643; MC/RE/III/9; numéro d’ordre dans le répertoire
    - Bail: Claude Raffron., 29 avril 1643; MC/RE/III/9; numéro d’ordre dans le répertoire
    - Bail: N. Favien et Anne de Benas., 29 avril 1643; MC/RE/III/9; numéro d’ordre dans le répertoire
    - Apprentissage: Louis Rohartz., 29 avril 1643; MC/RE/III/9; numéro d’ordre dans le répertoire
    - Apprentissage: Pierre Ru., 29 avril 1643; MC/RE/III/9; numéro d’ordre dans le répertoire
    - Apprentissage: Nicolas de Brissemontien., 03 mai 1643; MC/RE/III/9; numéro d’ordre dans le répertoire
    - Apprentissage: Jean Legrand., 03 mai 1643; MC/RE/III/9; numéro d’ordre dans le répertoire
    - Bail à rente: Jacques Gillon., 06 mai 1643; MC/RE/III/9; numéro d’ordre dans le répertoire
    - Bail à rente: Jean Roberte., 06 mai 1643; MC/RE/III/9; numéro d’ordre dans le répertoire
    - Obligation: Barthélémy le Compte., 07 mai 1643; MC/RE/III/9; numéro d’ordre dans le répertoire
    - Obligation: Robert Gehenault., 07 mai 1643; MC/RE/III/9; numéro d’ordre dans le répertoire
    - Titre nouvel: Claude Lerault., 09 mai 1643; MC/RE/III/9; numéro d’ordre dans le répertoire
    - Constitution: Jeanne Lede., 05 mai 1643; MC/RE/III/9; numéro d’ordre dans le répertoire
    - Quittance: Jean Delion., 12 mai 1643; MC/RE/III/9; numéro d’ordre dans le répertoire
    - Quittance: Pierre Vanne ?, 12 mai 1643; MC/RE/III/9; numéro d’ordre dans le répertoire
    - Compte et obligation: Jean Leclerc., 12 mai 1643; MC/RE/III/9; numéro d’ordre dans le répertoire
    - Compte et obligation: Veuve Fournier., 12 mai 1643; MC/RE/III/9; numéro d’ordre dans le répertoire
    - Apprentissage: Nicolas Maillard., 12 mai 1643; MC/RE/III/9; numéro d’ordre dans le répertoire
    - Apprentissage: Samuel Maillard., 12 mai 1643; MC/RE/III/9; numéro d’ordre dans le répertoire
    - Apprentissage: Richard Cuvillier., 12 mai 1643; MC/RE/III/9; numéro d’ordre dans le répertoire
    - ...esissement: Jean Collot., 13 mai 1643; MC/RE/III/9; numéro d’ordre dans le répertoire
    - ...esissement: Germain Coulon., 13 mai 1643; MC/RE/III/9; numéro d’ordre dans le répertoire
    - Titre nouvel: Jean Delion., 17 mai 1643; MC/RE/III/9; numéro d’ordre dans le répertoire
    - Titre nouvel: Pierre Raince., 17 mai 1643; MC/RE/III/9; numéro d’ordre dans le répertoire
    - Inventaire: N. Roye., 18 mai 1643; MC/RE/III/9; numéro d’ordre dans le répertoire
    - Constitution: Riolle Maupin et Marie Garnier., 20 mai 1643; MC/RE/III/9; numéro d’ordre dans le répertoire
    - Constitution: Jacques Garnier., 20 mai 1643; MC/RE/III/9; numéro d’ordre dans le répertoire
    - Transport: Bonnaventure Leclerc., 21 mai 1643; MC/RE/III/9; numéro d’ordre dans le répertoire
    - Transport: Nicolas Mussot., 21 mai 1643; MC/RE/III/9; numéro d’ordre dans le répertoire
    - Marché: Pierre Hureau., 21 mai 1643; MC/RE/III/9; numéro d’ordre dans le répertoire
    - Marché: Claude Lerault., 21 mai 1643; MC/RE/III/9; numéro d’ordre dans le répertoire
    - Quittance: Pierre Raince., 22 mai 1643; MC/RE/III/9; numéro d’ordre dans le répertoire
    - Quittance: N. Delion., 22 mai 1643; MC/RE/III/9; numéro d’ordre dans le répertoire
    - Obligation: Jean Mauclou., 23 mai 1643; MC/RE/III/9; numéro d’ordre dans le répertoire
    - Obligation: Jean Hernier et Marguerite Mauclou., 23 mai 1643; MC/RE/III/9; numéro d’ordre dans le répertoire
    - Transaction: Claude de la Vieuville et Louise de Vignacourt., 22 mai 1643; MC/RE/III/9; numéro d’ordre dans le répertoire
    - Transaction: N. Segaulamy., 22 mai 1643; MC/RE/III/9; numéro d’ordre dans le répertoire
    - Bail: Renaud Vaultier., 24 mai 1643; MC/RE/III/9; numéro d’ordre dans le répertoire
    - Bail: Pierre Bonet., 22 mai 1643; MC/RE/III/9; numéro d’ordre dans le répertoire
    - Titre nouvel: Claude Guillemault., 26 mai 1643; MC/RE/III/9; numéro d’ordre dans le répertoire
    - Titre nouvel: N. Preau et N. Crochet., 26 mai 1643; MC/RE/III/9; numéro d’ordre dans le répertoire
    - Transport de rente: Nicolas Mussot., 28 mai 1643; MC/RE/III/9; numéro d’ordre dans le répertoire
    - Transport de rente: N. Parisot et Radegonde Raince., 28 mai 1643; MC/RE/III/9; numéro d’ordre dans le répertoire
    - Bail: Dame Preau., 03 juin 1643; MC/RE/III/9; numéro d’ordre dans le répertoire
    - Bail: Nicolas Cavart., 03 juin 1643; MC/RE/III/9; numéro d’ordre dans le répertoire
    - Quittance: Pierre Recollet., 03 juin 1643; MC/RE/III/9; numéro d’ordre dans le répertoire
    - Marché: François Roullié., 03 juin 1643; MC/RE/III/9; numéro d’ordre dans le répertoire
    - Marché: Augustin Savart., 03 juin 1643; MC/RE/III/9; numéro d’ordre dans le répertoire
    - Titre nouvel: Jacques Cornuty., 13 juin 1643; MC/RE/III/9; numéro d’ordre dans le répertoire
    - Titre nouvel: Michel de Champrout., 13 juin 1643; MC/RE/III/9; numéro d’ordre dans le répertoire
    - Apprentissage: Henri Germain., 16 juin 1643; MC/RE/III/9; numéro d’ordre dans le répertoire
    - Apprentissage: François Amonin., 16 juin 1643; MC/RE/III/9; numéro d’ordre dans le répertoire
    - Réception: N. Magny et Emeri Chalons., 17 juin 1643; MC/RE/III/9; numéro d’ordre dans le répertoire
    - Réception: Jean-Pierre Delabarre., 17 juin 1643; MC/RE/III/9; numéro d’ordre dans le répertoire
    - Titre nouvel: N. Marié et Hélène Maucorps., 17 juin 1643; MC/RE/III/9; numéro d’ordre dans le répertoire
    - Apprentissage: Pierre Germain., 19 juin 1643; MC/RE/III/9; numéro d’ordre dans le répertoire
    - Apprentissage: Samuel Guesdon., 19 juin 1643; MC/RE/III/9; numéro d’ordre dans le répertoire
    - Main levée: Jacques Cornuty., 19 juin 1643; MC/RE/III/9; numéro d’ordre dans le répertoire
    - Constitution: Claude Jou…in ?, 20 juin 1643; MC/RE/III/9; numéro d’ordre dans le répertoire
    - [?]: Marguerite Gibert., 23 juin 1643; MC/RE/III/9; numéro d’ordre dans le répertoire
    - [?]: Marguerite Houdege ? ou Houdaye., 23 juin 1643; MC/RE/III/9; numéro d’ordre dans le répertoire
    - Mariage: Antoine le Tieble ? et Suzanne Delagrange., 24 juin 1643; MC/RE/III/9; numéro d’ordre dans le répertoire
    - Bail: François Rocher., 25 juin 1643; MC/RE/III/9; numéro d’ordre dans le répertoire
    - Compromis: N. Evrard et Thomasse Delamotte., 26 juin 1643; MC/RE/III/9; numéro d’ordre dans le répertoire
    - [?]: Adam ? Prevost., 26 juin 1643; MC/RE/III/9; numéro d’ordre dans le répertoire
    - Transport de rente: Nicolas Mussot., 26 juin 1643; MC/RE/III/9; numéro d’ordre dans le répertoire
    - Transport de rente: Robert Gehenault., 26 juin 1643; MC/RE/III/9; numéro d’ordre dans le répertoire
    - [?]: Pierre de Guillac ? de Mochain., 28 juin 1643; MC/RE/III/9; numéro d’ordre dans le répertoire
    - [?]: Nicolas Gehenault., 28 juin 1643; MC/RE/III/9; numéro d’ordre dans le répertoire
    - [?]: Nicolas Boudet., 29 juin 1643; MC/RE/III/9; numéro d’ordre dans le répertoire
    - [?]: Françoise d'Estrée., 29 juin 1643; MC/RE/III/9; numéro d’ordre dans le répertoire
    - [?]: Nicolas Rolland., 29 juin 1643; MC/RE/III/9; numéro d’ordre dans le répertoire
    - Donation: N. de Champrou., 29 juin 1643; MC/RE/III/9; numéro d’ordre dans le répertoire
    - Donation: Jeanne de Rouen., 29 juin 1643; MC/RE/III/9; numéro d’ordre dans le répertoire
    - Mariage: François Ribout de Mesmaut et Jeanne de Rouen., 29 juin 1643; MC/RE/III/9; numéro d’ordre dans le répertoire
    - Réception: Catherine Travaille., 01 juillet 1643; MC/RE/III/9; numéro d’ordre dans le répertoire
    - Quittance: Léonard Bertin., 02 juillet 1643; MC/RE/III/9; numéro d’ordre dans le répertoire
    - Apprentissage: Jean Torret et Marie Delafenne ?, 02 juillet 1643; MC/RE/III/9; numéro d’ordre dans le répertoire
    - Apprentissage: Marie Gisancourt., 02 juillet 1643; MC/RE/III/9; numéro d’ordre dans le répertoire
    - Apprentissage: N. Girault et Jeanne Lognon., 02 juillet 1643; MC/RE/III/9; numéro d’ordre dans le répertoire
    - Apprentissage: Louise Verdon., 02 juillet 1643; MC/RE/III/9; numéro d’ordre dans le répertoire
    - Accord: Claude Lerault., 03 juillet 1643; MC/RE/III/9; numéro d’ordre dans le répertoire
    - Accord: Guillaume Levasseur., 03 juillet 1643; MC/RE/III/9; numéro d’ordre dans le répertoire
    - Traité d'office: Charles de Rogres de Langlé., 04 juillet 1643; MC/RE/III/9; numéro d’ordre dans le répertoire
    - Traité d'office: François de Lhuillier., 04 juillet 1643; MC/RE/III/9; numéro d’ordre dans le répertoire
    - Contre promesse: Charles de Rogres de Langlé., 04 juillet 1643; MC/RE/III/9; numéro d’ordre dans le répertoire
    - Contre promesse: François de Lhuillier., 04 juillet 1643; MC/RE/III/9; numéro d’ordre dans le répertoire
    - Apprentissage: Ezéchiel le Jacob., 07 juillet 1643; MC/RE/III/9; numéro d’ordre dans le répertoire
    - Apprentissage: Louis "Fournier., 07 juillet 1643; MC/RE/III/9; numéro d’ordre dans le répertoire
    - Apprentissage: François Aultron ?, 07 juillet 1643; MC/RE/III/9; numéro d’ordre dans le répertoire
    - Bail à ferme: Jacques Cornuty., 07 juillet 1643; MC/RE/III/9; numéro d’ordre dans le répertoire
    - Bail à ferme: Nicolas Bimont., 07 juillet 1643; MC/RE/III/9; numéro d’ordre dans le répertoire
    - Réception: Marie Laurent., 08 juillet 1643; MC/RE/III/9; numéro d’ordre dans le répertoire
    - Apprentissage: François Marsart et Magdelaine Culot., 08 juillet 1643; MC/RE/III/9; numéro d’ordre dans le répertoire
    - Apprentissage: Michel Gaillart., 08 juillet 1643; MC/RE/III/9; numéro d’ordre dans le répertoire
    - Apprentissage: N. Thorigny et Marie Chandellier., 09 juillet 1643; MC/RE/III/9; numéro d’ordre dans le répertoire